【裁判字號】    95,易,176
【裁判日期】    950428
【裁判案由】    毒品危害防制條例
【裁判全文】
臺灣彰化地方法院刑事判決               95年度易字第176號
公  訴  人  臺灣彰化地方法院檢察署檢察官
被      告  甲○○
                    （現於臺灣臺東監獄泰源分監執行中）
上列被告因違反毒品危害防制條例案件，經檢察官聲請簡易判決
處刑（94年度毒偵字第6058號），本院員林簡易庭認為不宜逕以
簡易判決處刑，移由本院刑事庭改依通常程序審理，本院合議庭
認有刑事訴訟法第273-1條第1項之情形，裁定改由受命法官獨任
進行簡式審判程序，判決如下：
    主  文
甲○○施用第二級毒品，累犯，處有期徒刑肆月，如易科罰金，
以參佰元折算壹日。
    事  實
一、甲○○曾於民國（下同）89年間，因竊盜案件，經本院於89
    年12月29日，以89年度易字第1473號判決判處有期徒刑7月
    確定，嗣於90年10月22日縮短刑期執行完畢。又因施用毒品
    案件，經本院於89年4月25日，以89年度毒聲字第2136號裁
    定送觀察、勒戒後，認無繼續施用毒品之傾向，於89年7月
    26日執行完畢釋放，並由臺灣彰化地方法院檢察署檢察官以
    89 年度毒偵字第1914號案件為不起訴處分確定；復於94年
    間，又因施用第一級毒品案件，經本院於94年11月11日，以
    94年度訴字第741號判決判處有期徒刑10月確定（現正執行
    中）。詎其仍不知悔改，於前開觀察、勒戒執行完畢釋放後
    5年內，復基於施用第二級毒品甲基安非他命之犯意，於94
    年7月7日為警採尿之前4日內某時，在彰化縣溪湖鎮真實姓
    名、年籍不詳、綽號「劉豬仔」之友人家中，明知「劉豬仔
    」正將甲基安非他命置於吸食器內燒烤使其產生煙霧後加以
    吸食，其若靠近即有吸入之可能，且其吸入亦不違背其本意
    ，竟仍留置於上開處所，而施用第二級毒品甲基安非他命1
    次。嗣於94年7月7日凌晨5時30分許，為警在彰化縣埔心鄉
    ○○村○○路○段296號前查獲，經其同意採集尿液送驗後，
    結果確呈甲基安非他命陽性反應，始查悉上情。
二、案經彰化縣警察局溪湖分局報請臺灣彰化地方法院檢察署檢
    察官偵查起訴，本院認有刑事訴訟法第273-1條第1項之情形
    ，而改依簡式審判程序審理。
    理  由
一、按除被告所犯為死刑、無期徒刑、最輕本刑為3年以上有期
    徒刑之罪或高等法院管轄第一審案件者外，於刑事訴訟法第
    273條第1項程序進行中，被告先就被訴事實為有罪之陳述時
    ，審判長得告知被告簡式審判程序之旨，並聽取當事人、代
    理人、辯護人及輔佐人之意見後，裁定進行簡式審判程序；
    除簡式審判程序及簡易程序案件外，第一審應行合議審判，
    刑事訴訟法第273-1條第1項、第284-1條之分別定有明文。
    本件被告甲○○所犯係死刑、無期徒刑、最輕本刑為3年以
    上有期徒刑或高等法院管轄第一審案件以外之罪，並於本院
    行準備程序時就被訴事實為有罪之陳述，本院合議庭依前揭
    規定，經評議結果，裁定改由受命法官獨任行簡式審判程序
    ，先予敘明。
二、上揭事實，業據被告甲○○迭於本院行準備程序及審理時均
    坦承不諱，且其於94年7月7日為警查獲時所採取之尿液，經
    送鑑驗結果，確呈甲基安非他命陽性反應，此有彰化縣警察
    局溪湖分局委託檢驗尿液代號與真實姓名對照單及詮昕科技
    股份有限公司94年10月28日報告編號4A240011號濫用藥物尿
    液檢驗報告各一紙附卷可稽。再查，被告曾因施用毒品案件
    ，經本院於89年4月25日，以89年度毒聲字第2136號裁定送
    觀察、勒戒後，認無繼續施用毒品之傾向，於89年7月26 日
    執行完畢釋放，並由臺灣彰化地方法院檢察署檢察官以89年
    度毒偵字第1914號案件為不起訴處分確定等情，有臺灣高等
    法院被告全國前案紀錄表及臺灣彰化地方法院檢察署刑案資
    料查註紀錄表各一份在卷足憑，被告顯係於受觀察、勒戒執
    行完畢釋放後，5年內再犯毒品危害防制條例第10條第2項之
    罪，依同條例第23條第2項規定，應依法論科。綜上所述，
    本件犯罪事證明確，被告前開犯行洵堪認定。
三、核被告甲○○所為，係犯毒品危害防制條例第10條第2項之
    施用第二級毒品罪。查被告曾於89年間，因竊盜案件，經本
    院於89年12月29日，以89年度易字第1473號判決判處有期徒
    刑7月確定，嗣於90年10月22日縮短刑期執行完畢之情，有
    臺灣彰化地方法院檢察署刑案資料查註紀錄表及臺灣高等法
    院被告全國前案紀錄表等件附卷可稽，被告於受有期徒刑之
    執行完畢後，5年內再犯本件有期徒刑以上之罪，為累犯，
    應依刑法第47條規定，加重其刑。爰審酌被告前有毒品前科
    ，且歷經觀察、勒戒處遇措施，均未能知所收斂而遠離毒害
    ，戒毒意志尚非堅定，惟念及被告於犯罪後尚能坦承犯行，
    暨其犯罪之動機、目的、手段、施用毒品之期間、次數等一
    切情狀，量處如主文所示之刑，並諭知易科罰金之折算標準
    ，以示懲儆。
四、據上論斷，應依刑事訴訟法第452條、第273條之1第1項、第
    299條第1項前段，毒品危害防制條例第10條第2項，刑法第
    11條前段、第41條第1項前段、第47條，罰金罰鍰提高標準
    條例第2條，判決如主文。
本案經檢察官林士富到庭執行職務。
中    華    民    國    95    年    4     月    28    日
                   刑事第二庭   法  官  黃齡玉
以上正本證明與原本無異。
如不服本判決，應於判決送達後10日內向本院提出上訴狀 (須附
繕本)。
中    華    民    國    95    年    4     月    28    日
                                書記官  施嘉玫
毒品危害防制條例第10條第2項
施用第二級毒品者，處 3 年以下有期徒刑。


司法院資訊處製作；財團法人民間司法改革基金會備份。
